【裁判字號】    89,易,963
【裁判日期】    891207
【裁判案由】    傷害等
【裁判全文】
台灣苗栗地方法院刑事判決                          八十九年度易字第九六三號
    公  訴  人  臺灣苗栗地方法院檢察署檢察官
    被      告  甲○○
右列被告因傷害等案件，經檢察官提起公訴（八十九年度偵字第三四八六號），本院
判決如左：
    主  文
甲○○傷害人之身體，累犯，處拘役伍拾伍日，如易科罰金，以參佰元折算壹日；又
以加害生命之事，恐嚇他人，致生危害於安全，累犯，處拘役伍拾伍日，如易科罰金
，以參佰元折算壹日。應執行拘役壹佰日，如易科罰金，以參佰元折算壹日。
    事  實
一、甲○○前於民國八十六年間，因違反麻醉藥品管理條例案件，為臺灣新竹地方法
    院判處有期徒刑四月，如易科罰金以三百元折算一日確定，於同年五月二十一日
    易科罰金執行完畢。猶不知警惕，其與乙○○前係男女朋友關係，因不詳原因，
    竟基於普通傷害之犯意，於八十九年七月十五日晚上八時四十分許，攜帶長約四
    十五公分、寬與高各約五公分之木棍一支（未扣案），至苗栗縣後龍鎮○○路四
    十三號之三『喜美通訊行』內，毆打乙○○之背部一下，致乙○○受有右側部
    挫傷八乘以四公分之傷害。嗣乙○○轉身欲逃離之際，甲○○另基於恐嚇危害安
    全之犯意，以加害生命之事，向乙○○恐嚇稱：『妳要讓我死，我就先讓妳死。
    』等語，使乙○○心生畏懼，致生危害於其安全。
二、案經乙○○訴由苗栗縣警察局竹南分局報請臺灣苗栗地方法院檢察署檢察官偵查
    起訴。
    理  由
一、訊據被告甲○○坦承有於前揭時間至喜美通訊行不諱，惟矢口否認有何傷害及恐
    嚇危害安全之犯行，辯稱：當時未帶木棍前往，亦未毆打及恐嚇乙○○，且鐘女
    當時係面對著大門，見我進門即可跑開，不可能在那給我打云云。然查右揭事實
    ，業據被害人乙○○在警、偵訊及本院審理中指訴綦詳，陳稱：被告確有上開傷
    害及恐嚇行為（見偵卷第三頁反面、第四頁、第二十一頁反面、第二十二頁）。
    且所陳核與目擊證人葉寶雲（為該通訊行老板）、張素珠及劉勤川証述之情節相
    符（見偵卷第七至十二頁、第二十一頁及反面），並有診斷證明書一紙在卷可稽
    。矧被告自承當時葉寶雲、張素珠及劉勤川等人確有在現場，伊與其三人並無恩
    怨糾紛（見本院八十九年十一月二十三日筆錄），足見葉寶雲、張素珠及劉勤川
    之上開証述應與事實相符，渠三人亦不致無故誣指被告。雖乙○○自承其被打前
    是面對著大門（見本院同上日筆錄），惟當時係夜間，外面是暗的，通訊行內是
    亮的，依常情，人之視覺由亮處往暗處看，不易看清楚，相反的，由暗處往亮處
    看，則可看清楚，且被告自承伊進去時距乙○○只有五、六公尺遠（見本院同上
    日筆錄），參諸乙○○所陳該木棍長約四十五公分，其僅被毆打到一下（見本院
    同上日筆錄）等情以觀，乙○○所陳其見被告入門後，來不及逃開即遭被告毆打
    到亦與常情無違，況前開証人葉寶雲等三人亦為如此之証述。綜上可知，被告所
    辯其未帶木棍前往，亦未毆打及恐嚇乙○○，且鐘女當時係面對著大門，見伊進
    門即可跑開，不可能在那給伊打云云，應係事後卸責之詞，委無可採。本件事證
    明確，被告犯行應堪認定。
二、核被告所為，係犯刑法第二百七十七條第一項之普通傷害罪及同法第三百零五條
    之恐嚇危害安全罪。其所犯上開二罪間，犯意各別，行為不同，罪名互異，應予
    分論併罰。查被告前於八十六年間，因違反麻醉藥品管理條例案件，為臺灣新竹
    地方法院判處有期徒刑四月，如易科罰金以三百元折算一日確定，於同年五月二
    十一日易科罰金執行完畢，有臺灣高等法院被告全國前案紀錄表及臺灣苗栗地方
    法院檢察署刑案資料查註紀錄表各一份在卷可憑，其在有期徒刑之執行完畢後五
    年以內，復犯有期徒刑以上之上開二罪，均為累犯，均應依刑法第四十七條之規
    定加重其刑。爰審酌被告之上開素行、本件犯罪之手段、毆打之部位、次數、被
    害人所受傷害之程度、恐嚇所生之危害及被告犯後否認犯行之態度等一切情狀，
    量處如主文所示之刑，並諭知易科罰金之折算標準及定其應執行之刑。至被告犯
    罪所用之木棍一支，並未扣案，且不能証明現尚存在，為免將來執行之困難，不
    另為沒收之諭知，附此敘明。
據上論斷，應依刑事訴訟法第二百九十九條第一項前段、刑法第二百七十七條第一項
、第三百零五條、第四十七條、第四十一條、第五十一條第六款、罰金罰鍰提高標準
條例第一條前段、第二條，判決如主文。
本案經檢察官黃智勇到庭執行職務。
中    華    民    國      八十九      年      十二      月      七      日
                                      臺灣苗栗地方法院刑事庭
                                          法  官  劉  興  浪
右正本證明與原本無異。
如不服本判決，應於判決送達後十日內向本院提出上訴狀（須附繕本），上訴於臺灣
高等法院臺中分院。
                                          書記官  陳  建  分
中    華    民    國      八十九      年      十二      月      七      日
附錄論罪科刑法條
刑法第二百七十七條第一項：
傷害人之身體或健康者，處三年以下有期徒刑，拘役或一千元以下罰金。
刑法第三百零五條：
以加害生命、身體、自由、名譽、財產之事恐嚇他人致生危害於安全者，處二年以下
有期徒刑、拘役或三百元以下罰金。


司法院資訊處製作；財團法人民間司法改革基金會備份。
